【裁判字號】    92,易,1226
【裁判日期】    921223
【裁判案由】    傷害
【裁判全文】
臺灣臺中地方法院刑事判決                        九十二年度易字第一二二六號
    公  訴  人  臺灣臺中地方法院檢察署檢察官
    被      告  乙○○
                丁○○
右列被告等因傷害案件，經檢察官提起公訴（九十二年度偵字第四三三二號），本院
判決如左：
    主  文
乙○○、丁○○共同傷害人之身體，各處拘役伍拾日，如易科罰金，均以參佰元折算
壹日。
    事  實
一、乙○○與丁○○原係同居男女朋友關係（其二人現已結婚），該二人於民國九十
    一年九月九日十七時二十分許，在臺中縣和平鄉○○村○○路○段環清宮後方苗
    栗山流籠頭處，因細故與甲○○及丙○○夫妻發生爭執，乙○○與丁○○乃共同
    基於普通傷害之犯意聯絡，徒手與甲○○及丙○○夫妻互毆（乙○○與丁○○聲
    稱其等有對甲○○及丙○○提出傷害告訴，惟查甲○○及丙○○二人迄今尚無任
    何傷害案件刑事紀錄資料，此有臺灣高等法院被告全國前案紀錄表二紙在卷可考
    ），致甲○○受有右側顳部挫傷、右肘擦傷三處（均一乘一公分）及丙○○受有
    頭部外傷、眉心部裂傷三公分、左眼眶部挫傷等傷害。
二、案經甲○○及丙○○訴由臺中縣警察局和平分局報告臺灣臺中地方法院檢察署檢
    察官偵查起訴。
    理  由
一、訊據被告乙○○與丁○○固均坦承於右揭時地與甲○○及丙○○夫妻發生爭執之
    事實，惟均否認有傷害之犯行，乙○○辯稱：案發當時是甲○○與丙○○先出手
    毆打正處於酒醉狀態之丁○○，伊見狀才衝上去與甲○○互毆。丁○○始終只有
    挨打並未還手，而伊亦只與甲○○互毆，並未出手毆打丙○○云云；丁○○則辯
    稱：案發當時伊已陷醉態，故衝突過程伊只有被打，並未還手云云。經查：被告
    二人右揭犯罪事實，業據告訴人甲○○及丙○○於偵、審中指訴綦詳，核與目擊
    證人蔡顗成於警訊及偵查中證述情節相符，並有案發現場及告訴人傷勢照片十一
    紙、梨山衛生所甲種診斷證明書二紙在卷可稽。被告乙○○雖辯稱係見同居人丁○○被打始出手與甲○○互毆云云，所辯含有正當防衛他人權利之意。惟按正當
    防衛必須對於現在不法之侵害始得為之，至於彼此互毆，又必一方初無傷人之行
    為，因排除對方不法之侵害而加以還擊，始得以正當防衛論，是無從分別何方為
    不法侵害之互毆行為，自不得主張防衛權。由本案被告乙○○與告訴人夫妻於前
    開時地發生激烈肢體衝突，並造成告訴人二人多處傷勢之情況觀之，乙○○所為
    顯非屬排除對方不法侵害之舉，而係基於傷害犯意之互毆行為，與正當防衛情形
    並不相當。另被告丁○○確有出手與丙○○互毆之情，業經目擊證人蔡顗成於警
    訊及偵查中證述明確，丁○○所辯及乙○○所稱丁○○因酒醉而未還手云云，顯
    分屬卸責及迴護共犯之詞而無可採。本案事證明確，被告二人犯行堪以認定。
二、核被告乙○○與丁○○所為，均係犯刑法第二百七十七條第一項之普通傷害罪。
    被告二人就右揭犯行，有犯意聯絡及行為分擔，為共同正犯。爰審酌被告二人僅
    因細故即聯手與人互毆，犯後復否認犯行，惟念及被告二人與告訴人二人互毆過
    程中，乙○○亦受有左胸壁挫傷，丁○○亦受有右胸外傷約四公分、右胸部挫傷
    約五乘五公分、左耳外傷約三公分、左耳垂瘀血約一乘一公分、左足腫脹約四乘
    四公分等傷害（有行政院衛生署豐原醫院診斷證明書二紙在卷可憑）等一切情狀
    ，分別量處如主文所示之刑，並均諭知易科罰金之折算標準。
據上論斷，應依刑事訴訟法第二百九十九條第一項前段，刑法第二十八條、第二百七
十七條第一項、第四十一條第一項前段，罰金罰鍰提高標準條例第一條前段、第二條
，判決如主文。
中      華      民      國    九十二    年      十二    月    二十三    日
                              臺灣臺中地方法院刑事第十庭
                                  審判長法  官  郭  瑞  祥
                                        法  官  黃  家  慧
                                        法  官  蔡  建  興
右正本證明與原本無異。
如不服本判決，應於判決送達後十日內向本院提出上訴狀，上訴於臺灣高等法院臺中
分院( 須附繕本 )。
                                        書記官
中    華    民    國      九十二      年       十二      月     二十四
附錄論罪科刑法條
刑法第二百七十七條第一項
傷害人之身體或健康者，處三年以下有期徒刑、拘役或一千元以下罰金。


司法院資訊處製作；財團法人民間司法改革基金會備份。
